---
title: "Visualize"
author: "marilobatomartins"
date: "11/07/2021"
output: html_document
---

```{r setup, include=FALSE}
knitr::opts_chunk$set(echo = TRUE)
```

## Read Code

```{r}
# libraries
library(here) #define a rota de salvar os arquivos no diretório de trabalho atual 
library(readr)
library(DT)

# variables - baixar dados diretamente da internet usando read_csv
url_ac <- "https://oceanview.pfeg.noaa.gov/erddap/tabledap/cciea_AC.csv"
# if ERDDAP server down (Error in download.file) with URL above, use this:
#    url_ac <- "https://raw.githubusercontent.com/noaa-iea/r3-train/master/data/cciea_AC.csv"
csv_ac <- here("data/cciea_AC.csv")

# download data
if (!file.exists(csv_ac))
  download.file(url_ac, csv_ac)

# read data
d_ac <- read_csv(csv_ac, col_names = F, skip = 2)
names(d_ac) <- names(read_csv(csv_ac))

# show data
datatable(d_ac)
```
##Plots usando ggplot2
###Plot de linha simples 

```{r}
library(dplyr)
library(ggplot2)

# subset data - criando uma seleção dos dados originais baixados 
d_coast <- d_ac %>% 
  # select columns - selecionando a coluna da data e do dado em si que quero plotar como gráfico de linha
  select(time, total_fisheries_revenue_coastwide) %>% 
  # filter rows - filtrando as colunas sem nenhuma entrada (dado)
  filter(!is.na(total_fisheries_revenue_coastwide))
datatable(d_coast)
```
```{r}
# ggplot object - criando o plot
p_coast <- d_coast %>% 
  # setup aesthetics - x é a data e y o dado selecionado
  ggplot(aes(x = time, y = total_fisheries_revenue_coastwide)) +
  # add geometry - tipo de gráfico a ser gerado
  geom_line()

# show plot
p_coast
```
###Adicionando linha de tendência no gráfico de série temporal

```{r}
p_coast + 
  geom_smooth(method = "lm") #utilizando o método de modelo linear 'lm'
```

```{r}
p_coast + 
  geom_smooth(method = "loess") #utilizando o método 'loess'
```

###Distribuição de valores: histogramas

```{r}
d_coast %>% 
  # setup aesthetics
  ggplot(aes(x = total_fisheries_revenue_coastwide)) +
  # add geometry
  geom_histogram()
```
###Série de plots lineares

```{r}
library(stringr)
library(tidyr)

d_region <- d_ac %>% 
  # select columns - selecionando a coluna das datas e aquelas que começam seu nome com 'total_fisheries_revenue'
  select(
    time, 
    starts_with("total_fisheries_revenue")) %>% 
  # exclude column - excluindo a coluna do valor total, já que eu quero por região
  select(-total_fisheries_revenue_coastwide) %>% 
  # pivot longer
  pivot_longer(-time) %>% 
  # mutate region by stripping other 
  mutate(
    region = name %>% 
      str_replace("total_fisheries_revenue_", "") %>% 
      str_to_upper()) %>% 
  # filter for not NA
  filter(!is.na(value)) %>% 
  # select columns
  select(time, region, value)
  
# create plot object
p_region <- ggplot(
  d_region,
  # aesthetics
  aes(
    x     = time, 
    y     = value,
    group = region,
    color = region)) +
  # geometry
  geom_line()

# show plot
p_region
```
```{r}
#alterando as legendas do gráfico 
p_region <- p_region +
  labs(
    title  = "Fisheries Revenue",
    x      = "Year",
    y      = "Millions $ (year 2015)",
    color  = "Region")
p_region
```
###Múltiplos plots de uma mesma variável 

```{r}
p_region +
  facet_wrap(vars(region)) #fazendo vários graficos do mesmo conjunto de dados do anterior mas dividindo por região
```
###Bar plots

```{r}
library(glue)
library(lubridate)

yr_max <- year(max(d_region$time))

d_region %>% 
  # filter by most recent time
  filter(year(time) == yr_max) %>% 
  # setup aesthetics
  ggplot(aes(x = region, y = value, fill = region)) +
  # add geometry
  geom_col() +
  # add labels
  labs(
    title  = glue("Fisheries Revenue for {yr_max}"),
    x      = "Region",
    y      = "Millions $ (year 2015)",
    fill   = "Region")
```

###Boxplots

```{r}
d_region %>% 
  # setup aesthetics
  ggplot(aes(x = region, y = value, fill = region)) +
  # add geometry
  geom_boxplot() +
  # add labels
  labs(
    title  = "Fisheries Revenue Variability",
    x      = "Region",
    y      = "Millions $ (year 2015)") +
  # drop legend since redundant with x axis
  theme(
    legend.position = "none")
```

###Plot violino: outra possibilidade diante do boxplot

```{r}
p_region_violin <- d_region %>% 
  # setup aesthetics
  ggplot(aes(x = region, y = value, fill = region)) +
  # add geometry
  geom_violin() +
  # add labels
  labs(
    title  = "Fisheries Revenue Variability",
    x      = "Region",
    y      = "Millions $ (year 2015)") +
  # drop legend since redundant with x axis
  theme(
    legend.position = "none")
p_region_violin
```
```{r}
p_region_violin +
  theme_classic()#alterando o tema do gráfico, ou seja, as cores
```
##Plots interativos
###Tornando o ggplot interativo

```{r}
plotly::ggplotly(p_region)
```

###Criando séries temporais interativas

```{r}
library(dygraphs)

d_region_wide <- d_region %>% #contruindo os dados no formato para gerar o gráfico interativo
  mutate(
    Year = year(time)) %>% 
  select(Year, region, value) %>% 
  pivot_wider(
    names_from  = region,
    values_from = value)
datatable(d_region_wide)
```
```{r}
#criando o gráfico interativo com seleção de tempo (permite dar zoom em um período de tempo escolhido pela pessoa)
d_region_wide %>% 
  dygraph() %>% 
  dyRangeSelector()
```

